【裁判字號】    95,簡上,102
【裁判日期】    950630
【裁判案由】    違反著作權法
【裁判全文】
臺灣嘉義地方法院刑事判決             95年度簡上字第102號
上  訴  人
即  被  告  甲○○
上列上訴人即被告因違反著作權法案件，不服本院簡易庭95年度
嘉簡字第483號中華民國95年4月28日第一審簡易判決（聲請案號
：臺灣嘉義地方法院檢察署95年度偵字第779號），提起上訴，
本院管轄第二審之合議庭判決如下：
    主  文
上訴駁回。
甲○○緩刑貳年。
    事  實
一、甲○○明知「在世界的中心呼喊愛」、「東京愛情電影」、
    「美女與野獸」等電視劇，分別係「日本東京放送系統股份
    有限公司」（下稱東京公司）及其他日商公司享有著作權之
    視聽著作，依著作權法第4條第2款及世界貿易組織「與貿易
    有關之智慧財產權協定」之約定，均屬受我國著作權法所保
    護之著作物，東京公司並授權「極光數位影音有限公司」（
    下稱極光公司）取得「在世界的中心呼喊愛」電視劇在台灣
    地區重製與發行影音光碟之權利，極光公司復專屬授權予「
    基本國際股份有限公司」（下稱基本公司）。亦明知其於不
    詳時間，在拍賣網站，向姓名年籍不詳之成年人，以新台幣
    （下同）350元之價格，所購入之「在世界的中心呼喊愛」
    （影音光碟8片）、「東京愛情電影」（影音光碟9片）、「
    美女與野獸」（影音光碟8片）等電視劇各1套，均係未經基
    本公司及其他著作財產權人同意或授權，而擅自以重製之方
    法侵害他人之影音著作財產權之光碟重製物，仍基於散布之
    犯意，於民國94年11月17日16時許，在雅虎奇摩拍賣網站，
    以「am0000000」帳號上網拍賣上揭影音光碟，而於同年11
    月25日，經基本公司法務專員乙○○以「camry_5837」名義
    上網搜尋發現，以330元之價格標得上開光碟，並匯款至甲
    ○○指定之郵局帳號00000000000000號帳戶內，甲○○並於
    同年11月28日郵寄上揭影音光碟給乙○○，經乙○○於同年
    11月30日收受。嗣經基本公司報警後，於94年12月31日15時
    30分許，在嘉義巿新生路808號為警查獲，並經基本公司提
    出上開影音光碟25片而予扣案。
二、案經基本公司訴由嘉義巿警察局第二分局報請臺灣嘉義地方
    法院檢察署檢察官偵查聲請簡易判決處刑。
    理   由
一、按被告以外之人於審判外之言詞或書面陳述，除法律有規定
    者外，不得作為證據。當事人、代理人或辯護人於法院調查
    證據時，知有第159條第1項不得為證據之情形，而未於言詞
    辯論終結前聲明異議者，視為有前項之同意。刑事訴訟法第
    159條第1項、第159條之5第2項分別定有明文。被告甲○○
    就告訴人基本公司代理人乙○○於警詢時之陳述，未於言詞
    辯論終結前聲明異議，且經本院審酌其言詞陳述作成時之情
    況，認為適當，是其於警詢時之陳述，應有證據能力。
二、上揭犯罪事實，業據被告於本院準備程序及審理時坦承不諱
    ，並經告訴人代理人乙○○於警詢時指訴屬實，另有錄影帶
    授權合約書、原產地證明、獨家總代理合約書、錄影節目審
    查合格證明書各1份、雅虎奇摩拍賣網頁列印資料、雅虎奇
    摩電子信箱郵件影本各4份及照片9張附卷可憑，且上揭影音
    光碟25片，均無外包裝，所有光碟片均攝錄有日劇影集內容
    等情，業經檢察事務官當庭勘驗屬實，製有勘驗筆錄在卷足
    考，另有影音光碟25片扣案可資佐證，足認被告之自白與事
    實相符，本件事證明確，被告犯行堪予認定。
三、核被告所為，係犯著作權法第91條之1第3項之明知係侵害著
    作財產權之光碟重製物而散布罪。被告一行為侵害數個著作
    財產權人之財產法益，係以一行為觸犯數罪名，為想像競合
    犯，仍以一罪論處。原審認被告罪證明確，因而適用刑事訴
    訟法第449條第1項前段、第450條第1項、第454條第2項，著
    作權法第91條之1第2項、第3項、第98條但書，刑法第11條
    前段、第55條、第41條第1項前段，罰金罰鍰提高標準條例
    第2條，就被告之犯行，量處有期徒刑6月，並諭知易科罰金
    之折算標準，且就扣案之影音光碟25片宣告沒收，其認事用
    法均無不當，量刑亦甚妥適，被告以原審量刑過重為由提起
    上訴，為無理由，應予駁回。另查被告前未受有期徒刑以上
    刑之宣告，此有台灣高等法院被告全國前案紀錄表1份在卷
    可參，其因一時思慮欠週而罹刑章，且與告訴人達成和解，
    經此次刑之宣告，應知警惕而無再犯之虞，本院認其所受宣
    告之刑，以暫不執行為適當，爰併諭知緩刑2年，以啟自新
    。
據上論斷，應依刑事訴訟法第455條之1第1項、第3項、第368條
，刑法第74條第1款，判決如主文。
本案經檢察官李志明到庭執行職務。
中    華    民    國    95    年    6     月    30    日
                    刑事第三庭  審判長法  官  沈福財
                                      法  官  陳仁智
                                      法  官  卓春慧
上列正本證明與原本無異。
本件不得上訴。
中    華    民    國    95    年    6     月    30    日
                                      書記官  江芳耀
附錄本案論罪科刑法條全文：
著作權法第91條之1
擅自以移轉所有權之方法散布著作原件或其重製物而侵害他人之
著作財產權者，處3年以下有期徒刑、拘役，或科或併科新臺幣
五十萬元以下罰金。
明知係侵害著作財產權之重製物而散布或意圖散布而公開陳列或
持有者，處3年以下有期徒刑，得併科新臺幣7萬元以上75萬元以
下罰金。
犯前項之罪，其重製物為光碟者，處6月以上3年以下有期徒刑，
得併科新臺幣20萬元以上2百萬元以下罰金。但違反第87條第4款
規定輸入之光碟，不在此限。
犯前二項之罪，經供出其物品來源，因而破獲者，得減輕其刑。


司法院資訊處製作；財團法人民間司法改革基金會備份。
